臺灣桃園地方法院小額民事判決
111年度桃小字第218號
原      告  侯登耀
被      告  林克弦
上列被告因侮辱案件（110年度審易字第596號），經原告提起刑
事附帶民事訴訟請求損害賠償，經本院刑事庭移送前來（110年
度審附民字第625號），本院於民國111年3月31日言詞辯論終結
，判決如下：
　　主    文
原告之訴及假執行之聲請均駁回。　
    理由要領
按和解，謂當事人約定，互相讓步，以終止爭執或防止爭執發生
之契約。又和解有使當事人所拋棄之權利消滅及使當事人取得和
解契約所訂明權利之效力，民法第736條、第737條分別定有明文
。認定性和解係以原來且明確之法律關係為基礎而成立之和解，
債權人固非不可依原來之法律關係訴請債務人給付，惟法院不得
為與和解結果相反之認定。經查，被告提出之和解書記載：「一
、乙方（即被告，下同）願意賠償甲方（即原告，下同）慰撫金
、損害金新臺幣（下同）1萬元正。二、甲方同意撤回告訴，以
息訟爭，並除接受前項賠償金外，不再要求任何損害賠償。三、
甲方同意不再追究民事，關於本案民事願意放棄不再追究權利」
等情，有和解書附卷可參（見本院桃小卷第25頁），足認被告抗
辯其與原告就本件侵權行為已達成和解，並已給付和解金額1萬
元予原告等情，堪信為真實。又依上開和解書內容可知，兩造間
達成之和解，係依原來明確之侵權行為損害賠償法律關係為協議
，應屬認定性之和解，原告雖仍得依侵權行為之法律關係向被告
請求賠償，但應受上開和解金額1萬元之拘束。被告既已依上開
和解書賠償原告1萬元，被告對原告侵權行為損害賠償債務即因
清償而消滅，原告依侵權行為規定，再請求被告賠償7萬元及遲
延利息自無理由。
中　　華　　民　　國　　111 　年　　4 　　月　　13　　日
                  桃園簡易庭  法  官  張明宏
以上為正本係照原本作成。
如不服本判決，應於送達後20日內，向本院提出上訴狀並表明上
訴理由，如於本判決宣示後送達前提起上訴者，應於判決送達後
20日內補提上訴理由書（須附繕本）。
如委任律師提起上訴者，應一併繳納上訴審裁判費。   
中　　華　　民　　國　　111 　年　　4 　　月　　13　　日
                              書記官  石曉芸
附錄：
一、民事訴訟法第436條之24第2項：
　  對於小額程序之第一審裁判上訴或抗告，非以其違背法令為
    理由，不得為之。
二、民事訴訟法第436條之25：
　  上訴狀內應記載上訴理由，表明下列各款事項：
　  ㈠原判決所違背之法令及其具體內容。
　  ㈡依訴訟資料可認為原判決有違背法令之具體事實。
三、民事訴訟法第471條第1項：（依同法第436條之32第2項規定
    於小額事件之上訴程序準用之）
    上訴狀內未表明上訴理由者，上訴人應於提起上訴後20日內
    ，提出理由書於原第二審法院；未提出者，毌庸命其補正，
    由原第二審法院以裁定駁回之。